臺灣臺中地方法院刑事判決　　　　　　　　　　　　　九十三年度易緝字第四一號
　　公　訴　人　臺灣臺中地方法院檢察署檢察官
　　被　　　告　壬○○
右列被告因竊盜案件，經檢察官提起公訴（九十年度偵字第六六九九號）及移
（九十三年度偵字第一八一七號、九十三年度偵緝字第三七四號），本院合議庭裁定
改以簡式審判程序審理，判決如左：
    主  文
壬○○連續竊盜，處有期徒刑貳年拾月。
    事  實
一、壬○○於民國八十九年間因竊盜及偽造文書等案件，經本院於九十年三月二十日
    判處有期徒刑一年六月（該案於九十年五月十二日判決確定，目前執行中，未構
    成累犯），竟猶不知悔改，因經濟狀況不佳，復意圖為自己不法之所有，並基於
    概括之犯意，自九十年四月一日起至九十三年一月五日止，利用被害人天○○、
    未○○二人之機車鑰匙未拔下之機會，及利用被害人寅○○等二十三人正在運動
    或看書而疏於注意之際，連續竊取機車及皮包得逞共二十五次（被害人、犯罪時
    地、損失財物、贓證物起獲情形等情，詳如附表所示）。壬○○於九十年四月九
    日下午三時許，騎乘竊得之車號ＪＦＱ─九九七號機車（如附表編號一所示），
    行經臺中市○○路與西屯路口時為警當場查獲，經本院傳拘未到而發佈通緝。壬
    ○○另於九十年九月四日下午六時三十分許，在臺中市○○路二七一號臺中體育
    場內，甫竊得皮包得手後（如附表編號四所示），正欲騎乘先前竊得之車號ＡＶ
    Ｗ─四三六號機車（如附表編號二所示）離開時，為民眾攔下報警查獲，壬○○
    於警偵訊時冒用寅○○之名義應訊（該部分業經檢察官另行提起公訴），經起訴
    審理後，予以指紋鑑定而知悉壬○○冒名情事。嗣壬○○直至九十三年一月十一
    日下午二時二十分許，始在臺中市○○路一六二號網咖店內為警緝獲，並在其身
    上扣得其竊得之寅○○身分證一張（如附表編號三所示），旋於當日下午七時許
    ，帶同警員至其臺中市○○街一一八號二樓二０三室租處搜索時，起獲被害人所
    有之身分證、學生證、健保卡、駕照、筆記本等物（如附表編號五、七、十、十
    五、二二所示）。壬○○復於九十三年一月三十日帶同警員再度前往上址搜索，
    起獲其餘贓證物，而循線查悉上情。
二、案經臺中市警察局第四分局報請臺灣臺中地方法院檢察署檢察官偵查起訴及臺中
    市警察局移送臺灣臺中地方法院檢察署檢察官併案審理。
    理  由
一、右揭事實，業經被告壬○○於警偵訊及本院審理時均坦承不諱，核與被害人天○
    ○、未○○、寅○○、庚○○、戊○○、亥○○、乙○、癸○○、辰○○、申○
    ○、宇○○、丙○○、地○○、戌○○、丑○洧、卯○○、子○○、巳○○、丁
    ○○、午○○、宙○○、己○○、酉○○、甲○○、辛○○等二十五人指述被竊
    情節大致相符，復有車輛竊盜、車牌失竊資料個別查詢報表─查詢車輛認可資料
    二份、贓物認領保管收據二十二份、起獲贓物照片多紙及內政部警政署刑事警察
    局（指紋）鑑驗書、提款機監視翻拍照片、最近交易詳情查詢表等各一份附卷可
    稽，足徵被告之自白確與事實相符，其犯行堪予認定。
二、核被告所為，係犯刑法第三百二十條第一項之竊盜罪。被告先後多次竊盜行為，
    時間緊接，所犯罪名相同，顯係基於概括之犯意反覆為之，為連續犯，依刑法第
    五十六條之規定以一罪論，並加重其刑。公訴人雖僅就被告所犯如附表編號一所
    示之竊盜提起公訴，而未就附表編號二至二五之竊盜行為（即臺灣臺中地方法院
    檢察署九十三年度偵字第一八一七號、九十三年度偵緝字第三七四號移送併辦部
    分）起訴，因該未起訴部分與已起訴之竊盜犯行，有連續犯之裁判上一罪關係，
    為起訴效力所及，本院自得併予審理。爰審酌被告前有竊盜及偽造文書等前科紀
    錄，竟仍不知謹慎行事，於二、三年內連續行竊達二十五次，不只竊取二部機車
    代步，復多次至校園體育場或圖書館竊取學生皮包內之財物，危害社會秩序及校
    園安全不輕，且使多人財物受損匪淺，惟念及被告行竊手段尚稱和平，且犯後坦
    承犯行，態度尚佳等一切情狀，量處如主文所示之刑示懲。至扣案之鑰匙一支，
    被告雖供承係以該鑰匙啟動如附表編號一所示之機車，但被告堅稱該支鑰匙原係
    插於機車上，非其所有，此外並查無其他證據足資證明該支鑰匙係屬被告所有，
    故不為沒收之諭知，併此說明。
三、末按刑法上之牽連犯，係指行為者意念中祇欲犯某罪，而其實施犯罪之方法，或
    其實施犯罪之結果，觸犯行為人目的行為以外之其他罪名而言。牽連犯的數行為
    間，有無方法或結果行為與目的行為之牽連關係存在，並應參酌行為時客觀的事
    實以為決定，亦即在客觀上認其方法或結果行為，與犯罪之目的行為，有不可分
    離之直接密切關係，始克成立（最高法院七十九年度臺上字第五四七號判例意旨
    可資參照）。查如附表編號三、七、十一、二二所示之被害人寅○○、乙○、宇
    ○○、己○○四人固於警訊或偵查時指稱其等皮包遭竊後，分別被歹徒以皮包內
    提款卡盜領十萬元、五百元、三萬元及八千元，而被告於本院審理時亦不否認其
    有持前開被害人之提款卡盜領現金之情事。但查本件被告係先連續竊取二部機車
    代步後，始開始竊取他人皮包共二十三次，而此二十三次中有竊得提款者卡共有
    十八次（即如附表編號三、六、七、八、九、十一、十二、十三、十五、十六、
    十七、十八、十九、二十、二二、二三、二四、二五所示），觀之被告以提款卡
    盜領金錢得逞經被害人指認者僅四次，而該四次盜領時間分別間隔半年以上，其
    中並夾雜多次竊得提款卡而未有盜領之情形，再參以被告盜領四次現金外之其餘
    十四次竊取皮包行為，其於竊得提款卡後並無積極證據足以證明被告有持之盜領
    之犯行，故尚難認被告所犯如附表編號三、七、十一、二二所示之竊盜行為係盜
    領行為之方法或原因，亦難認被告上開四次盜領行為係竊盜行為之當然結果或目
    的，是被告盜領部分與本件連續竊盜犯行，並未有不可分離之直接密切關係，故
    非屬牽連犯之裁判上一罪關係，自無從併予審理，且公訴人亦認盜領部分係被告
    另行起意而為，而已就該部分與被告冒名應訊部分另行提起公訴（九十三年度偵
    字第一八一七號、九十三年度偵緝字第三七四號），附此敘明。
據上論斷，應依刑事訴訟法第二百七十三條之一第一項、第二百九十九條第一項前段
，刑法第五十六條、第三百二十條第一項，罰金罰鍰提高標準條例第一條前段，判決
如主文。
中      華      民      國    九十三    年      四      月     三十     日
                                臺灣臺中地方法院刑事第四庭
                                        法  官  張  靜  琪
右正本證明與原本無異。
如不服本判決，應於送達後十日內向本院提出上訴狀（須附繕本），上訴於臺灣高等
法院臺中分院。
                                        書記官
中      華      民      國    九十三    年      四      月     三十     日
  附表
  ┌──┬───┬────┬─────────┬─────────────
  │編號│被害人│犯罪時間│犯   罪   地   點 │ 損        失        財
  ├──┼───┼────┼─────────┼─────────────
  │ 一 │天○○│90年４月│臺中市○○路○段  │ＪＦＱ─九九七號機車
  │    │      │１日時│五六號前          │（約值新臺幣五千元）
  ├──┼───┼────┼─────────┼─────────────
  │ 二 │未○○│90年５月│臺中市○○路與    │ＡＶＷ─四三六號機車
  │    │      │日時│柳川西路口        │（約值新臺幣三萬元）
  ├──┼───┼────┼─────────┼─────────────
  │ 三 │寅○○│90年６月│臺中市○○○路    │書包、汽車駕照、機車駕照、
  │    │      │日時│（東海大學體育場）│、身分證、學生證、中國商業
  │    │      │        │                  │卡、郵局提款卡、台新銀行信
  │    │      │        │                  │動電話、新臺幣二千四百元
  ├──┼───┼────┼─────────┼─────────────
  │ 四 │庚○○│90年９月│臺中市○○路二七一│背包、皮夾、汽車駕照、新臺
  │    │      │４日時│號（臺中體育場）  │百元
  │    │      │分    │                  │
  ├──┼───┼────┼─────────┼─────────────
  │ 五 │戊○○│90年１０月│臺中市○○○路    │背包、皮夾、玉山銀行信用卡
  │    │      │中旬時│（東海大學體育場）│、駕照、行照、新臺幣二百元
  │    │      │        │                  │話、機車鑰匙、筆記本數本
  ├──┼───┼────┼─────────┼─────────────
  │ 六 │亥○○│90年月│臺中市○○路      │背包、皮夾、身分證、逢甲大
  │    │      │下旬時│（逢甲大學運動場）│、陸軍官校學生證、健保卡、
  │    │      │        │                  │、機車駕照、復華銀行提款卡
  │    │      │        │                  │款卡、新光三越信用卡、美國
  │    │      │        │                  │卡、新臺幣二千元、翻譯機、
  │    │      │        │                  │動電話二支、記事本
  ├──┼───┼────┼─────────┼─────────────
  │ 七 │乙  ○│91年１月│臺中市○○○路    │背包、皮夾、身分證、汽車駕
  │    │      │下旬時│（東海大學體育場）│駕照、健保卡、學生證、郵局
  │    │      │        │                  │萬通銀行提款卡、玉山銀行信
  │    │      │        │                  │國信託銀行信用卡、翻譯機、
  │    │      │        │                  │、機車鑰匙、新臺幣二百餘元
  ├──┼───┼────┼─────────┼─────────────
  │ 八 │癸○○│91年２月│臺中市○○路      │背包、皮夾、身分證、學生證
  │    │      │中旬時│（逢甲大學運動場）│卡、郵局提款卡、新臺幣四百
  │    │      │        │                  │電話、記事本、書本二本
  ├──┼───┼────┼─────────┼─────────────
  │ 九 │辰○○│91年２月│臺中市○○路      │皮包、身分證、學生證、駕照
  │    │      │下旬時│（逢甲大學運動場）│、郵局提款卡、書本四本
  ├──┼───┼────┼─────────┼─────────────
  │ 十 │申○○│91年３月│臺中市○○路      │背包、皮夾、身分證、健保卡
  │    │      │８日時│（逢甲大學運動場）│、新臺幣一千元、行動電話、
  ├──┼───┼────┼─────────┼─────────────
  │ 十一 │宇○○│91年７月│臺中市○○○路    │書包、身分證、汽車駕照、機
  │    │      │下旬    │（東海大學體育場）│健保卡、第一銀行提款卡、郵
  │    │      │        │                  │、信用卡、新臺幣二千元
  ├──┼───┼────┼─────────┼─────────────
  │ 十二 │丙○○│92年２月│臺中市○○○路    │皮包、身分證、健保卡、駕照
  │    │      │下旬時│（東海大學體育場）│、借書證、郵局提款卡、行動
  ├──┼───┼────┼─────────┼─────────────
  │ 十三 │地○○│92年７月│臺中縣沙鹿鎮      │皮包、學生證、身分證、郵局
  │    │      │日時│（靜宜大學圖書館）│新臺幣四百元
  │    │      │分    │                  │
  ├──┼───┼────┼─────────┼─────────────
  │ 十四 │戌○○│92年９月│臺中市○○路      │背包、皮夾、學生證、新臺幣
  │    │      │中旬時│（中興大學體育場）│行動電話
  ├──┼───┼────┼─────────┼─────────────
  │ 十五 │丑○洧│92年９月│臺中縣沙鹿鎮      │皮包、學生證、郵局提款卡
  │    │      │下旬    │（靜宜大學圖書館）│
  ├──┼───┼────┼─────────┼─────────────
  │ 十六 │卯○○│92年１０月│臺中市○○路      │皮夾、身分證、學生證、健保
  │    │      │中旬１０時│（逢甲大學圖書館）│駕照、郵局提款卡、新臺幣六
  ├──┼───┼────┼─────────┼─────────────
  │ 十七 │子○○│92年１０月│臺中市○○路      │皮包、身分證、汽車駕照、機
  │    │      │中旬時│（逢甲大學運動場）│健保卡、郵局提款卡、新臺幣
  │    │      │        │                  │元
  ├──┼───┼────┼─────────┼─────────────
  │ 十八 │巳○○│92年１０月│臺中市○○○路    │背包、皮夾、身分證、學生證
  │    │      │下旬時│（東海大學體育場）│照、健保卡、彰化銀行提款卡
  │    │    │        │                  │一千元、行動電話、東海大學
  │    │      │        │                  │籍
  ├──┼───┼────┼─────────┼─────────────
  │ 十九 │丁○○│92年月│臺中縣沙鹿鎮      │背包、身分證、學生證、健保
  │    │      │中旬時│（靜宜大學運動場）│、郵局提款卡、新台幣二千七
  │    │      │        │                  │匙
  ├──┼───┼────┼─────────┼─────────────
  │ 二十 │午○○│92年月│臺中市○○○路    │背包、皮夾、身分證、學生證
  │    │      │日時│（東海大學體育場）│、機車駕照、郵局提款卡、故
  │    │      │        │                  │、新臺幣二百元、行動電話、
  ├──┼───┼────┼─────────┼─────────────
  │  │宙○○│92年月│臺中市○○路      │皮包、學生證、新臺幣一千元
  │    │      │日時│（中興大學圖書館）│
  ├──┼───┼────┼─────────┼─────────────
  │  │己○○│92年月│臺中縣沙鹿鎮      │手提袋、皮夾、玉山銀行提款
  │    │      │日１０時│（靜宜大學圖書館）│提款卡、身分證、駕照、行照
  │    │      │        │                  │三百元、校車車票、遠傳電信
  │    │      │        │                  │行動電話、課本
  ├──┼───┼────┼─────────┼─────────────
  │  │酉○○│92年月│臺中市○○○路    │背包、皮夾、身分證、學生證
  │    │      │８日時│（東海大學體育場）│、機車駕照、郵局提款卡、臺
  │    │      │        │                  │提款卡、新臺幣一千六百元、
  │    │      │        │                  │、手錶
  ├──┼───┼────┼─────────┼─────────────
  │  │甲○○│92年月│臺中市○○路      │皮包、身分證、學生證、汽車
  │    │      │日時│（逢甲大學運動場）│車駕照、台北銀行提款卡、花
  │    │      │分    │                  │款卡、逢甲大學影印卡、行動
  ││      │        │                  │臺幣一千七百元
  ├──┼───┼────┼─────────┼─────────────
  │  │辛○○│93年１月│臺中市○○○路    │皮包、身分證、學生證、駕照
  │    │      │５日１０時│（東海大學圖書館）│、郵局提款卡、新臺幣一千元
  └──┴───┴────┴─────────┴─────────────
附錄論罪科刑法條
刑法第三百二十條 (普通竊盜罪、竊佔罪)
意圖為自己或第三人不法之所有，而竊取他人之動產者，為竊盜罪，處五年以下有期
徒刑、拘役或五百元以下罰金。
意圖為自己或第三人不法之利益，而竊佔他人之不動產者，依前項之規定處斷。
前二項之未遂犯罰之。
